臺灣高等法院刑事判決　　　　　　　　100年度上訴字第518號
上　訴　人
即　被　告　林萬忠
指定辯護人　本院公設辯護人王永炫
上列上訴人因毒品危害防制條例案件，不服臺灣板橋地方法院99
年度訴字第2518號，中華民國99年10月14日第一審判決（起訴案
號：臺灣板橋地方法院檢察署99年度偵字第17285、17286號），
提起上訴，本院判決如下：
    主  文
上訴駁回。
    事  實
一、林萬忠明知甲基安非他命乃毒品危害防制條例所定第二級毒
    品，依法不得販賣，竟意圖營利，基於販賣第二級毒品甲基
    安非他命之犯意，以其所有0000000000、0000000000、0000
    000000號行動電話作為與陳銘傑、真實姓名年籍不詳綽號「
    小峰」之成年男子聯絡販毒事宜之工具，先後於附表編號一
    、二所示時間、地點，販賣附表一、二所示之甲基安非他命
    予陳銘傑2次，及於附表編號三所示時間、地點收取「小峰
    」所交付之價金後，基於販予「小峰」之意圖，於附表編號
    三所示時間、地點及金額向「小龍」販入甲基安非他命17包
    （各次販賣之經過詳見附表）。嗣經警於對陳銘傑執行前揭
    通訊監察過程中發現林萬忠亦有販毒嫌疑，乃於99年6月9日
    10 時15分許，持搜索票前往其臺北縣五股鄉（已改制為新
    北市五股區○○○路171巷3號4樓住處執行搜索，當場扣得
    前述甲基安非他命17包、現金新臺幣（下同）10萬元（即「
    小峰」交予林萬忠之35萬元中，經扣除林萬忠向「小龍」購
    買甲基安非他命所花22萬元後之部分剩餘款，另有餘額3萬
    元未扣案）、分裝袋1包及行動電話3支（分別含0000000000
    、0000000000及0000000000號SIM卡1枚）【同時另查扣第三
    級愷他命1包（毛重2.45公克）、安非他命吸食器4組、電子
    磅秤2台、注射針筒1支及分裝杓1支】，因而查悉上情。
二、案經臺北縣（已改制新北市）政府警察局中和第一分局報請
    臺灣板橋地方法院檢察署檢察官偵查後起訴。
    理  由
一、按被告以外之人於審判外之言詞或書面陳述，除法律有規定
    者外，不得作為證據。被告以外之人於審判外之陳述，雖不
    符前四條之規定，而經當事人於審判程序同意做為證據，法
    院審酌該言詞陳述或書面陳述作成時之情況，認為適當者，
    亦得為證據；當事人、代理人或辯護人於法院調查證據時，
    知有第159條第1項不得為證據之情形，而未於言詞辯論終結
    前聲明異議，視為有前項之同意，刑事訴訟法第159條第1項
    及第159條之5分別定有明文。經查：本判決所引用被告以外
    之人於審判外之陳述，雖屬傳聞證據，且上訴人即被告林萬
    忠於本院審理時經合法傳喚無正當理由不到庭，惟其於原審
    不爭執其證據能力（見原審卷第71頁），迄至原審言詞辯論
    終結為止亦未提出任何異議（見原審卷第122頁），且該等
    言詞陳述作成之情況，並無非出於任意性或不正取供，或違
    法或不當情事，客觀上亦無不可信之情況，依刑事訴訟法第
    159條之5第1項規定，自得作為證據。
二、前揭犯罪事實，業據被告於警詢、偵訊及原審審理時坦承不
    諱，核與證人即同案被告陳銘傑於偵訊以證人身分具結證述
    情節相符（見第17285號偵卷第226、228頁），並有搜索票
    、搜索扣押筆錄、員警對林萬忠前揭住處及身體執行搜索時
    所拍現場照片數張、內政部警政署刑事警察局99年6月28日
    刑鑑字第0990083236號鑑定書、林萬忠0000000000門號之通
    聯調閱查詢單、原審法院通訊監察書（見第17285號偵卷第2
    5、32-33、36-37、55-62、286-286之1頁，第17286號偵卷
    第41、52-56頁），及通訊監察譯文（見第17286號偵卷第
    103-104、201、207頁）附卷可查，並有前揭第二級毒品甲
    基安非他命17包、現金10萬元、分裝袋1包及行動電話3支（
    分別含0000000000 、0000000000及0000000000號SIM卡1枚
    ）扣案為憑，堪認被告自白屬實。綜上所述，本件事證明確
    ，被告犯行堪以認定。
三、按所謂「販賣」，並不以販入之後，復行賣出為要件，只須
    以營利為目的，購入或賣出有一於此，其犯罪即屬成立，不
    以實際得利為必要，無論在販入後即被查獲，抑或係賣出後
    始被查獲，均無礙於販賣罪行既遂之認定（最高法院73年度
    台上字第415號、92年度台上字第5920號判決參照）。核被
    告如附表編號一、二所示行為，均係犯毒品危害防制條例第
    4條第2項之販賣第二級毒品罪，而附表二編號三部分，其因
    係於收受「小峰」所交付購毒價金25萬元後，基於販予「小
    峰」之意圖，再向「小龍」販入甲基安非他命17包，依據前
    揭說明，亦屬販賣行為無訛，故其此部分所為，仍係犯販賣
    第二級毒品罪。其因販賣而持有第二級毒品之低度行為，應
    為其販賣之高度行為所吸收，不另論罪。又其係於附表編號
    一、二所示時間、地點先後販賣第二級毒品甲基安非他命予
    陳銘傑，及於附表編號三所示時間、地點收取「小峰」所交
    付之價金後，基於販予「小峰」之意圖，於同附表所示時間
    、地點及金額向「小龍」販入第二級毒品甲基安非他命17包
    ，各次販賣之時間不同，且各間隔約1個月，客觀上顯有相
    當之可區隔性，顯係基於個別犯意所為，應予分論併罰。次
    查被告前於82年間因違反麻醉藥品管理條例、毒品危害防制
    條例及藥事法等案件，先後經本院以82年度上訴字第6337號
    判處應執行有期徒刑5年2月確定，及經臺灣士林地方法院以
    82年度訴字第1504號判處有期徒刑4月確定，均自83年3月25
    日起合併執行至85年2月17日獲得假釋（惟嗣該假釋經撤銷
    後，尚餘殘刑3年4月24日）。又於86年間因違反麻醉藥品管
    理條例案件經臺灣臺北地方法院以86年度易字第3864號判處
    有期徒刑6月確定。另於87年間因違反麻醉藥品管理條例等
    案件，經臺灣桃園地方法院以87年度訴字第410號判處有期
    徒刑6年6月（販賣）及3月（持有），嗣被告就販賣部分提
    起上訴，經本院以89年度上訴字第273號判決撤銷此部分判
    決，改判處有期徒刑6年確定。復於91年間因違反藥事法案
    件，經臺灣桃園地方法院以91年度訴字第1549號判處有期徒
    刑3月確定。嗣經臺灣桃園地方法院以97年度聲字第3158 號
    裁定將前揭有期徒刑3月、3月各減刑為1月15日後，與有期
    徒刑6年定應執行有期徒刑6年1月確定，並與前揭殘刑3年4
    月24日及6月有期徒刑自87年6月19日起合併執行，至93年5
    月24日獲得假釋，同時交付保護管束，至98年3月24日保護
    管束期滿，視為已執行完畢乙節，有本院被告前案紀錄表附
    卷可稽，其於前案有期徒刑執行完畢後5年內，再故意犯本
    案有期徒刑以上之3罪，均屬累犯，爰依刑法第47條第1項加
    重其刑（惟依刑法第65條第1項，就無期徒刑部分不再加重
    ）。另查被告於警詢、偵查、原審審理時，均自白有附表所
    示3次販賣甲基安非他命予陳銘傑及「小峰」之事實，符合
    毒品危害防制條例第17條第2項之「於偵查及審判中均自白
    」要件，爰均依法減輕其刑，並先加後減之。
四、原審同此認定，並說明被告販予陳銘傑及「小峰」之數量分
    別為1兩、半兩及7兩，數量已非微小，其交易金額當亦顯高
    於同案被告陳銘傑販毒予蘇建勳等人之金額，縱難認其屬於
    「大盤」，客觀上亦顯非單純吸毒者友儕間為求互通有無之
    有償轉讓，其客觀上既有3次販毒行為，主觀上亦知其所販
    毒品數量及金額龐大，在客觀上仍應不足以引起一般同情，
    如於法定刑度內予以論處，並無情輕法重之情形，故辯護人
    請求依刑法第59條之規定減輕其刑仍屬無據，因依毒品危害
    防制條例第4條第2項、第17條第2項、第18條第1項前段、第
    19條第1項、刑法第11條前段、第47條第1項、第51條第5款
    、第38條第1項第2款各規定，於審酌被告明知甲基安非他命
    流毒無窮、危害甚鉅，竟不事正當營生，反以身試法，其販
    賣甲基安非他命之數量龐大，如以之供人施用，除對人身有
    莫大戕害外，亦有害於社會風氣及秩序，兼衡其素行、智識
    程度、犯後自警詢、偵訊及原審審理時均坦承犯行態度良好
    等一切情狀，分別量處如附表所示之刑，並定其應執行之刑
    為有期徒刑15年，暨（一）前揭員警於被告住處所查扣之白
    色結晶17包經鑑定後確屬第二級毒品甲基安非他命，業經認
    定如前，爰依毒品危害防制條例第18條第1項前段沒收銷燬
    之；（二）被告分別以附表所示價格販賣第二級毒品甲基安
    非他命予陳銘傑及「小峰」，並已實際收取304,000元（即
    36,000元＋18,000元＋250,000 元＝304,000元），就此犯
    毒品危害防制條例第4條第2項所得之財物，爰依同法第19條
    第1項諭知沒收，如全部或一部不能沒收時，以其財產抵償
    之。至辯護人雖認被告就附表編號三部分僅得利3萬元，且
    該3萬元並未查扣，現扣案之10萬元實係被告向「小峰」借
    來欲繳納易科罰金款項之10萬元云云，惟按販賣毒品所得之
    對價，不問其中成本若干，利潤多少，均應全部諭知沒收，
    故縱被告於以22萬元購買甲基安非他命後，僅可獲得價差3
    萬元云云屬實，仍應就其販毒對價之25萬元予以沒收。又「
    小峰」交予被告林萬忠之35萬元經扣除實際用以購毒而支出
    之22萬元後固尚餘13萬元，但此13 萬元應如何分配使用，
    本屬被告取得該金錢所有權後之管理、處分權限範圍，而被
    告既稱：扣案之10萬元乃伊向「小峰」借來欲繳納易科罰金
    款項之用等語，參以其確曾於99年間因施用第二級毒品案件
    ，經臺灣板橋地方法院以99年度簡字第2565號判處有期徒刑
    5月，如易科罰金以新臺幣1千元折算1日，並於99年6月1日
    確定後送執行，有本院被告全國前案紀錄表在卷可查，核與
    其所述之執行時間大致吻合，復無其他證據足證此10萬元中
    確實含有扣除購毒成本22萬元後之3萬元在內，即難逕謂其
    必屬販賣毒品所得而直接予以沒收，併此說明（惟因其仍屬
    被告林萬忠所有之物，而得為抵償之標的）；（三）被告係
    透過其所有已扣案之行動電話3支（分別含0000000000、000
    0000000、0000000000門號SIM卡1枚）與陳銘傑及「小峰」
    聯絡販賣毒品事宜，屬販賣第二級毒品所用之物，爰依毒品
    危害防制條例第19條第1項諭知沒收；（四）又分裝袋1包則
    係其所有供犯罪所預備之物，爰依刑法第38條第1項第2款沒
    收之。至於員警另行查扣之第三級愷他命1包（毛重2.45 公
    克）、安非他命吸食器4組、電子磅秤2台、注射針筒1支及
    分裝杓1支等物，因與被告所犯販賣行為無直接關連，爰不
    對之諭知沒收。核其認事用法，均無違誤，量刑亦屬妥適。
五、被告上訴意旨略以：被告雖自白向「小峰」收取25萬元，而
    以22萬元向「小龍」購入7兩甲基安非他命，從中賺取3萬元
    。然被告自陳在向「小龍」購入後未及交付即遭警查獲，惟
    在被告家中包包內查獲甲基安非他命總毛重僅242.18公克（
    淨重221.68公克，純質淨重為212.16公克），與議定購買7
    兩重262.5公克相去甚遠，且無通訊監察譯文為憑，扣案之
    甲基安非他命不足作為被告自白之補強證據；又縱認扣案之
    甲基安非他命得作為被告自白之補強證據，惟警方監聽所得
    僅有被告販賣甲基安非他命予陳銘傑之事實，持搜索票到被
    告家中搜索後始發現前開大量甲基安非他命，持以質諸被告
    ，被告始供出受「小峰」之託向「小龍」購買，預計從中獲
    利3萬元云云，被告係在本件販賣事實尚未受有偵查犯罪職
    權之公務員發覺前，即主動告知犯罪事實，應有刑法第62條
    自首減輕規定之適用等語。惟查：
(一)被告於警詢時係供稱：甲基安非他命係向「阿龍」以25萬元
    之價格購買250公克（見第17285號偵卷第14-15頁）；於偵
    查中供稱：向「小龍」以22萬元購買7兩的甲基安非他命，
    約250公克；「小峰」叫他買250公克的甲基安非他命（見第
    17286號偵卷第5頁），足見被告主觀上係認知購買約250公
    克之甲基安非他命，核與扣案之甲基安非他命17包總毛重為
    242.18公克，重量並無明顯不相符之處；參以被告於被告住
    處查扣之甲基安他命淨重達221.68公克，足以佐證被告持有
    該甲基安非他命係供販賣之自白，被告辯稱不足以補強其自
    白，尚非可採。
(二)按犯罪事實之一部既已被發覺，雖在檢察官或司法警察官訊
    問中，被告陳述其未發覺之部分犯罪行為，然並不符合刑法
    第62條之規定，不應認有自首之效力（最高法院98年度台上
    字第1362號判決參照）。查被告經警搜索時遭查獲前開大量
    甲基安非他命，其持有甲基安非他命之犯行，係屬其販賣甲
    基安非他命犯行之一部，此部分行為既已被偵查機關發覺，
    自無自首規定適用之餘地。
(三)綜上，被告上訴意旨，均無理由，應予駁回。
六、被告經合法傳喚無正當理由不到庭，爰不待其陳述逕行判決
    。
據上論斷，應依刑事訴訟法第368條、第371條，判決如主文。
本案經檢察官劉文水到庭執行職務。
中    華    民    國   100    年    9     月    29    日
                  刑事第五庭  審判長法  官  王敏慧
                                    法  官  崔玲琦
                                    法  官  劉秉鑫
以上正本證明與原本無異。
如不服本判決，應於收受送達後10日內向本院提出上訴書狀，其
未敘述上訴之理由者並得於提起上訴後10日內向本院補提理由書
（均須按他造當事人之人數附繕本）「切勿逕送上級法院」。
                                    書記官  蔡宜蓁
中    華    民    國   100    年    9     月    30    日
附錄本案論罪科刑法條全文：
毒品危害防制條例第4條：
製造、運輸、販賣第一級毒品者，處死刑或無期徒刑；處無期徒
刑者，得併科新臺幣2,000萬元以下罰金。
製造、運輸、販賣第二級毒品者，處無期徒刑或 7 年以上有期
徒刑，得併科新臺幣1,000萬元以下罰金。
製造、運輸、販賣第三級毒品者，處 5 年以上有期徒刑，得併
科新臺幣700 萬元以下罰金。
製造、運輸、販賣第四級毒品者，處 3 年以上 10 年以下有期
徒刑，得併科新臺幣300 萬元以下罰金。
製造、運輸、販賣專供製造或施用毒品之器具者，處 1 年以上
7 年以下有期徒刑，得併科新臺幣100 萬元以下罰金。
前5 項之未遂犯罰之。
附表：
┌──┬──────────────┬────────────┐
│編號│        犯罪事實            │        宣告刑          │
├──┼──────────────┼────────────┤
│ 一 │林萬忠於99年4月12日4時55分許│犯販賣第二級毒品罪，累犯│
│    │抵達陳銘傑位於臺北市中和市（│，處有期徒刑陸年貳月。販│
│    │已改制新北市中和區）住處樓下│賣毒品所得新臺幣參萬陸仟│
│    │後，即以其0000000000門號打給│元沒收之，如全部或一部不│
│    │陳銘傑0000000000門號通知其下│能沒收時，以其財產抵償之│
│    │樓，旋於該處以36,000元之價格│。扣案行動電話壹支（含０│
│    │出售甲基安非他命1兩（按1兩等│000000000門號SI│
│    │於37.5公克）給陳銘傑，陳銘傑│M 卡壹枚）、分裝袋壹包沒│
│    │亦當場交付36,000元予林萬忠。│收之。                  │
├──┼──────────────┼────────────┤
│ 二 │林萬忠於99年5月15日23時47分 │犯販賣第二級毒品罪，累犯│
│    │許抵達陳銘傑前揭住處樓下後，│，處有期徒刑陸年。販賣毒│
│    │即以其0000000000門號打給陳銘│品所得新臺幣壹萬捌仟元沒│
│    │傑前揭門號通知其下樓，旋於該│收之，如全部或一部不能沒│
│    │處以18,000元之價格出售甲基安│收時，以其財產抵償之。扣│
│    │非他命2分之1兩給陳銘傑，陳銘│案行動電話壹支（含０九一│
│    │傑亦當場交付18,000元予林萬忠│0000000門號SIM卡 │
│    │。                          │壹枚）、分裝袋壹包沒收之│
│    │                            │。                      │
├──┼──────────────┼────────────┤
│ 三 │林萬忠於99年6月8日15、16時許│犯販賣第二級毒品罪，累犯│
│    │，在其臺北縣五股鄉○○路171 │，處有期徒刑捌年。扣案如│
│    │巷3號4樓住處內，與「小峰」約│附表二編號三A1至A17 所示│
│    │定以25萬元之價格販賣甲基安非│第二級毒品甲基安非他命拾│
│    │他命7兩（約250公克）予「小峰│柒包均沒收銷燬。販賣毒品│
│    │」，「小峰」並當場先付35萬元│所得新臺幣貳拾伍萬元沒收│
│    │（含購毒價金25萬元及林萬忠欲│之，如全部或一部不能沒收│
│    │向「小峰」借來繳納易科罰金之│時，以其財產抵償之。扣案│
│    │10萬元）給林萬忠。其後，林萬│行動電話參支（分別含０九│
│    │忠即基於前揭販出甲基安非他命│00000000、０九一│
│    │予「小峰」之意圖，於同日19時│0000000、０九七０│
│    │許，在臺北縣中和市○○路之「│五三八八八二門號SIM 卡各│
│    │美芙汽車旅館」內，以22萬元之│壹枚）及分裝袋壹包沒收之│
│    │價格向真實姓名年籍不詳綽號「│。                      │
│    │小龍」之成年男子販入甲基安非│                        │
│    │他命17包【送鑑時編號為A1至A1│                        │
│    │7，其中A1至A7部分之驗前總毛 │                        │
│    │重為197.91公克（含包裝袋總重│                        │
│    │6.29公克），經抽測A1後，推估│                        │
│    │A1至A7均含甲基安非他命之驗前│                        │
│    │總純質淨重為183.95公克；A8至│                        │
│    │A15部分之驗前總毛重為31.50公│                        │
│    │克（含包裝袋總重2.85公克），│                        │
│    │經抽測A8後，推估A8至A15均含 │                        │
│    │甲基安非他命之驗前總純質淨重│                        │
│    │為26.93公克；A16之驗前毛重為│                        │
│    │10.72公克（含包裝盒重9.36公 │                        │
│    │克），驗餘淨重為1.26公克；A1│                        │
│    │7之驗前毛重為2.05公克（含包 │                        │
│    │裝罐重2.00公克），驗餘淨重為│                        │
│    │0.02公克】。                │                        │
└──┴──────────────┴────────────┘